臺灣桃園地方法院刑事判決　　　　　　　 94年度簡上字第2號
上　訴　人
即　被　告　乙○○　男　35歲.
上列被告因家暴傷害案件，不服本院93年度桃簡字第1466號，民
國93年11月19日第一審刑事簡易判決（檢察官聲請簡易處刑案號
：93年度偵字第11732 號），提起上訴，本院管轄之第二審合議
庭判決如下：
    主  文
上訴駁回。
    事  實
一、乙○○係戊○○之夫，二人間具有家庭暴力防治法第3 條第
    1 款所定之家庭成員關係；詎於民國93年5 月28日23時許，
    在桃園縣復興鄉三民村52之2 號住處，乙○○因不滿戊○○
    未告知其二人所生子女之去向，竟基於傷害人身體之犯意，
    出手毆打戊○○之臉部及手臂等部位，致戊○○因此受有下
    巴挫傷、右肘挫傷等傷害。
二、案經戊○○訴由桃園縣政府警察局大溪分局報請臺灣桃園地
    方法院檢察署檢察官偵查後聲請簡易判決處刑。
    理  由
一、訊據上訴人即被告乙○○固坦承於上揭時地與告訴人戊○○
    口角衝突，惟矢口否認有何傷害之犯行，辯稱：我只在93年
    5 月26日毆打告訴人一次，然該次已與告訴人達成和解，而
    同年月28日因質問小孩下落，僅與告訴人發生爭吵，並未動
    手毆打告訴人云云。惟查：被告上揭傷害之犯罪事實，業據
    證人即告訴人戊○○於本院審理時指訴：93年5 月28日當晚
    我在房內換衣服，被告在外面敲門，我叫被告在門外等候，
    被告即踹門進來打我，他用手打，好像打我右臉頰．．伊要
    跑，被告就把我抓回來丟到床上，又打我的手．．被告是在
    房內打我，未在房外打．．，之後我就趁被告及我公公甲○
    ○不注意時打110 報警，當地派出所有派人過來，叫我第二
    天去驗傷，再做筆錄等語綦詳，核與證人即處理員警己○於
    審理中證述：93年5 月28日當晚我與員警丙○○到被告家中
    處理家暴事件，告訴人當天有講為了小孩子的事情，又遭被
    告毆打，告訴人因此才報案，我們有叫告訴人先去醫院驗傷
    ，拿到驗傷單後，再到派出所做筆錄等語相符，且有國軍桃
    園總醫院附設民眾診療服務處出具之診斷證明書1 紙在卷可
    稽，而依病歷記載，當時診療之傷勢應是新傷，另告訴人於
    93年5 月29日就診時，即主訴：於93年5 月28日晚上被其丈
    夫毆打等情，亦經國軍桃園總醫院以醫樸字第0940000961號
    函敘明在卷，再參以被告於偵查中經檢察官詢以：「93 年5
    月28日當天有無毆打告訴人？」時，復直承：當天因小孩子
    的事有爭吵，．．我問她（即告訴人）小孩子在何處，但她
    不告訴我，所以我用手肘撞她一下等語無隱，足見告訴人前
    揭指述，應非虛構，是被告確有本件傷害之犯行，甚為灼然
    。至被告嗣雖改稱：偵查中我誤認檢察官是問有關5 月26日
    該次之事，才為上開供述，同年5 月28日並未毆打告訴人云
    云，然依被告提出之切結書所載，其於93年5 月26日係毆打
    告訴人之右大腿外側，已與本案傷勢係位於下巴、右肘等部
    位迥異，且93年5 月26日該次傷害案件，被告與告訴人於93
    年5 月27日，在桃園縣政府警察局大溪分局三民派出所，經
    所長丁○○勸諭後達成和解，二人均未製作警詢筆錄，而本
    案則因告訴人報案而有員警到場處理，嗣被告並於93年5 月
    30日前往該派出所制作警詢筆錄，此據證人丁○○到庭證述
    甚詳，並有被告上開警詢筆錄1 份在卷可考，可見二案之處
    理過程亦無何雷同之處，況被告於警詢時既已獲悉本案告訴
    之內容，偵查中自無誤認檢察官詢問事項之可能，是被告上
    開所辯，顯係事後卸責之詞，要無可採。另證人即被告之父
    甲○○於本院審理時指稱：當日被告與告訴人只在房間外之
    走廊吵架，被告從未打過告訴人云云，則與上開事證有悖，
    且該證人既自承係於就寢後因聽聞被告與告訴人之吵架聲始
    起身查看，顯未目睹本案發生之全部經過，所為證述自不足
    採為被告有利之認定。綜上所述，本件事證明確，被告犯行
    堪以認定，應予依法論科。
二、按家庭暴力者，謂家庭成員間實施身體或精神上不法侵害之
    行為；又家庭暴力罪者，謂家庭成員間故意實施家庭暴力行
    為而成立其他法律所規定之犯罪，家庭暴力防治法第2 條第
    1 項、第2 項著有明文。查被告係告訴人之配偶，此為渠二
    人所是認，自屬家庭暴力防治法第3 條第1 款所定之家庭成
    員，被告上開傷害犯行，核屬家庭暴力防治法第2 條第2 項
    之家庭暴力罪，惟因家庭暴力防治法之上開條文並無罰則規
    定，是以此部分傷害犯行，僅得依刑法普通傷害罪之規定予
    以論罪科刑，合先敘明。是核被告乙○○所為，係犯刑法第
    277 條第1 項之傷害罪。原審以被告罪證明確，適用刑法第
    277 條第1 項、第41條第1 項前段，罰金罰鍰提高標準條例
    第1 條前段、第2 條，逕以簡易判決判處被告拘役55日，並
    諭知易科罰金之折算標準，經核認事用法尚無違誤，量刑亦
    稱妥適，應予維持。被告上訴意旨，仍執陳詞，任意指摘原
    審判決不當，為無理由，應予駁回。
據上論斷，應依刑事訴訟法第455 條之1 第3 項、第368 條，判
決如主文。
本案經檢察官崔秉君到庭執行職務。
中　　華　　民　　國　　94　　年　　4 　　月　　6 　　日
                     臺灣桃園地方法院刑事第11庭
                       審判長法  官  蔡 榮 澤
                             法  官  魏 于 傑
                             法  官  丁 俊 成
以上正本證明與原本無異。
不得上訴。
 　　　　　　　　　　　　　　書記官　簡 慧 瑛
中　　華　　民　　國　　94　　年　　4 　　月　　6 　　日
